臺灣彰化地方法院刑事判決
111年度原交易字第12號
公  訴  人  臺灣彰化地方檢察署檢察官
被      告  王正心


指定辯護人  本院公設辯護人  陳志忠
上列被告因公共危險案件，檢察官提起公訴（111年度偵字第113
54號）後，聲請依協商程序而為判決，本院判決如下：
    主      文
王正心駕駛動力交通工具，吐氣所含酒精濃度達每公升零點二五
毫克以上，處有期徒刑參月，如易科罰金，以新臺幣壹仟元折算
壹日。
    犯罪事實及理由
一、本案犯罪事實及證據，除犯罪事實欄一第8行「發現其酒氣
    甚濃」之記載後，補充「於同日晚間10時44分許」；證據部
    分，補充：被告王正心於本院審理時之自白外，其餘均引用
    檢察官起訴書之記載。
二、本件經檢察官與被告於審判外達成協商之合意如主文所示，
    且被告已認罪。經查，上開協商合意並無刑事訴訟法第455
    條之4第1項所列情形，檢察官聲請改依協商程序而為判決，
    本院爰不經言詞辯論，於協商合意範圍內為協商判決。
三、應適用之法條：刑事訴訟法第455條之2第1項、第455條之4
    第2項、第455條之8、第454條第2項、第299條第1項前段。
四、協商判決原則上不得上訴。但有刑事訴訟法第455條之4第1
    項第1款「於本訊問程序終結前，被告撤銷協商合意或檢察
    官撤回協商聲請者」；第2款「被告協商之意思非出於自由
    意志者」；第4款「被告所犯之罪非第455條之2第1項所得以
    協商判決者」；第6款「被告有其他較重之裁判上一罪之犯
    罪事實者」；第7款「法院認應諭知免刑或免訴、不受理者
    」等情形之一，或協商判決違反同條第2項「法院應於協商
    合意範圍內為判決；法院為協商判決所科之刑，以宣告緩刑
    或二年以下有期徒刑、拘役或罰金為限」等規定者，不在此
    限。
五、本案如有上述可得上訴情形，且不服本判決時，得自判決送
    達之日起20日內，向本院提出上訴狀（須附繕本），上訴於
    第二審法院。
本案經檢察官王銘仁提起公訴，檢察官黃建銘到庭執行職務。
中　　華　　民　　國　　111 　年　　9 　　月　　20　　日
                        刑事第五庭    法  官  王義閔
以上正本證明與原本無異。
如不服本判決，且符合前述得上訴之特別規定者，應於收受判決
後20日內向本院提出上訴書狀，並應敘述具體理由。其未敘述上
訴理由者，應於上訴期間屆滿後20日內向本院補提理由書(均須
按他造當事人之人數附繕本)「切勿逕送上級法院」。
中　　華　　民　　國　　111 　年　　9 　　月　　20　　日
                                      書記官  廖涵萱

附錄本案論罪科刑法條全文：
中華民國刑法第185條之3
駕駛動力交通工具而有下列情形之一者，處3年以下有期徒刑，
得併科30萬元以下罰金：
一、吐氣所含酒精濃度達每公升零點二五毫克或血液中酒精濃度
    達百分之零點零五以上。
二、有前款以外之其他情事足認服用酒類或其他相類之物，致不
    能安全駕駛。
三、服用毒品、麻醉藥品或其他相類之物，致不能安全駕駛。
因而致人於死者，處3年以上10年以下有期徒刑，得併科2百萬元
以下罰金；致重傷者，處1年以上7年以下有期徒刑，得併科1百
萬元以下罰金。
曾犯本條或陸海空軍刑法第54條之罪，經有罪判決確定或經緩起
訴處分確定，於十年內再犯第1項之罪因而致人於死者，處無期
徒刑或5年以上有期徒刑，得併科3百萬元以下罰金；致重傷者，
處3年以上10年以下有期徒刑，得併科2百萬元以下罰金。

附件
臺灣彰化地方檢察署檢察官起訴書
                                    111年度偵字第11354號
　　被　　　告　王正心　男　00歲（民國00年0月00日生）
　　　　　　　　　　　　住彰化縣○○鄉○○路000號
　　　　　　　　　　　　國民身分證統一編號：Z000000000號
上列被告因公共危險案件，業經偵查終結，認應提起公訴，茲將
犯罪事實及證據並所犯法條分敘如下：
　　　　犯罪事實
一、王正心有2次公共危險案件犯罪紀錄，最後1次經臺灣彰化地
    方法院以100年度交簡字第486號判處有期徒刑2月確定（已
    執行完畢，未構成累犯）。詎其仍不知悔改，復自民國111
    年7月23日晚間7時許起，在其彰化縣○○鄉○○路000號住處飲
    用啤酒後，仍於同日晚間10時許，駕駛車牌號碼000-0000號
    自用小客貨車上路。嗣至同日晚間10時29分許，其行經○○鄉
    ○○路000號前時，因所駕駛車輛之後車門裝設可分離式安全
    警示燈而為警當場攔查後，發現其酒氣甚濃，並對其施以吐
    氣所含酒精濃度測試，結果達每公升0.32毫克，因而獲悉上
    情。
二、案經彰化縣警察局彰化分局報告偵辦。
        證據並所犯法條
一、證據清單及待證事實：
編號 證據名稱 待證事實 1 被告王正心於警詢之供述及偵查中之自白 證明被告酒後駕車之事實。 2 酒精測定紀錄表1紙 證明被告為警測得吐氣所含酒精濃度達每公升0.32毫克之事實。 3 彰化縣警察局舉發違反道路交通管理事件通知單、駕籍詳細資料報表及車輛詳細資料報表等資料 佐證被告酒後駕車之事實。 
二、核被告所為，係犯刑法第185條之3第1項第1款之公共危險罪
    嫌。
三、依刑事訴訟法第251條第1項提起公訴。
    此　致
臺灣彰化地方法院
中　　華　　民　　國　 111　　年　　8 　　月　　4 　　日
                          　  檢  察  官　王銘仁
本件正本證明與原本無異　
中　　華　　民　　國　 111　　年　　8 　　月　　8  　 日
                              書  記  官  陳演霈
所犯法條：
中華民國刑法第185條之3第1項第1款
駕駛動力交通工具而有下列情形之一者，處 3 年以下有期徒刑
，得併科 30 萬元以下罰金：
一、吐氣所含酒精濃度達每公升零點二五毫克或血液中酒精濃度
    達百分之零點零五以上。